【裁判字號】    99,抗,807
【裁判日期】    990630
【裁判案由】    假扣押
【裁判全文】
臺灣高等法院民事裁定                   99年度抗字第807號
    抗  告  人  博弘科技股份有限公司
    法定代理人  甲○○
上列抗告人與相對人台灣固網股份有限公司間假扣押事件，對於
中華民國99年3月25日臺灣臺北地方法院99年度裁全字第991號裁
定，提起抗告，本院裁定如下：
    主  文
抗告駁回。
抗告費用由抗告人負擔。
    理  由
一、本件抗告意旨略以：相對人未釋明本件假扣押之原因，亦未
    提出任何可使法院信其主張為真實之證據。且抗告人已依照
    規定向相對人申請搬遷原先置放於IDC機房之設備，並獲得
    相對人同意，故抗告人並無隱匿財產之意圖。惟原裁定准許
    相對人假扣押之聲請，顯有未合，爰提起抗告請求廢棄原裁
    定等語。
二、按請求及假扣押之原因，應釋明之；前項釋明如有不足，而
    債權人陳明願供擔保或法院認為適當者，法院得定相當之擔
    保，命供擔保後為假扣押，民事訴訟法第526條第1項、第2
    項定有明文。故債權人就假扣押之原因全未釋明時，固不得
    以供擔保代之；惟如已釋明，僅係釋明不足，法院自仍得命
    債權人供擔保後為假扣押。而所謂假扣押之原因，依同法第
    523條第1項規定，係指有日後不能強制執行或甚難執行之虞
    ；其情形自不以債務人浪費財產，增加負擔或就其財產為不
    利益之處分，將達於無資力之狀態，或債務人移住遠處、逃
    匿無蹤或隱匿財產為限。又稱「釋明」者，係使法院就某事
    實之存否，得到「大致為正當」之心證，即為已足，與「證
    明」係當事人提出之證據方法，足使法院產生堅強心證，可
    以確信其主張為真實者，尚有不同（最高法院96年台抗字第
    585號判例意旨參照）。
三、相對人於原法院聲請意旨略以：
  (一)抗告人即債務人向相對人即債權人租用IDC機房，兩造於民
    國98年3月24日簽訂IDC 主機代管優惠報價單（下稱原合約
    ），復於98年7月14日簽訂增補協議書，約定服務提供期間
    每月最低費用為新台幣（下同）30萬元。惟抗告人自99年1
    月間起拒絕繳款，屢經催討未果，嗣經相對人於99年3月8日
    以存證信函通知抗告人自99年3月5日起終止原合約，抗告人
    業於99年3月9日收受上開存證信函，則原合約終止後，抗告
    人依原合約第9條第2項及第10條第1項、第2項約定，應給付
    相對人電信費用91萬5,387元及違約金219萬7,936元。
  (二)又抗告人已將原先置放於IDC機房中之設備搬遷一空，顯有
    隱匿其財產之情事，日後顯有不能強制執行之虞，並提出
    IDC主機代管優惠報價單、增補協議書、催繳函、台北安和
    郵局第323號存證信函及回證、台北光華郵局第85號存證信
    函、台北安和郵局第423號存證信函及回證等影本為證（見
    原法院卷第9至23頁），以釋明假扣押之請求及原因。爰陳
    明願供擔保，以補釋明之不足，聲請將抗告人所有財產在
    311 萬3,323元範圍內予以假扣押等語。
四、經查上開釋明雖尚有不足，惟相對人既陳明願供擔保以補釋
    明之不足，則依上說明，法院得定相當之擔保，命供擔保後
    為假扣押。原裁定准如相對人所請，並無不合。抗告人雖主
    張相對人未提出能供即時調查之證據以為釋明假扣押之原因
    ，且抗告人根本無隱匿財產之意圖，係經相對人同意始搬遷
    上開設備云云。惟相對人業已釋明其假扣押之原因，在於抗
    告人公司藉詞維修設備，致相對人之機房管理人員誤信抗告
    人於維修完畢後將返還該等設備，而同意抗告人取回；但抗
    告人取回設備後，於同日即向相對人申請停用機房服務，並
    拒絕繳款，顯有隱匿其財產之情事。且經相對人至國稅局查
    詢抗告人之財產後，發現抗告人僅有銀行存款，極易移轉隱
    匿，日後顯有不能強制執行之虞，則據此足認相對人已為相
    當程度之釋明。抗告意旨指摘原裁定不當，聲明廢棄，為無
    理由，應駁回其抗告。
五、據上論結，本件抗告為無理由，爰裁定如主文。
中    華    民    國    99    年    6    月     30    日
                    民事第七庭
                        審判長法  官 鄭三源
                              法  官 魏麗娟
                              法  官 邱  琦
正本係照原本作成。
本裁定除以適用法規顯有錯誤為理由外，不得再抗告。如提起再
抗告，應於收受後10日內委任律師為代理人向本院提出再抗告狀
。並繳納再抗告費新台幣１千元。
中    華    民    國    99    年    7     月    6     日
                              書記官 廖艷莉

司法院資訊處製作；財團法人民間司法改革基金會備份。
